【裁判字號】    98,訴緝,82
【裁判日期】    980413
【裁判案由】    毒品危害防制條例
【裁判全文】
臺灣板橋地方法院刑事判決              98年度訴緝字第82號
公  訴  人  臺灣板橋地方法院檢察署檢察官
被      告  甲○○
                    （現於臺灣臺北監獄臺北分監執行中）
上列被告因違反毒品危害防制條例案件，經檢察官提起公訴（97
年度毒偵字第5540號），本院於準備程序進行中，被告就被訴之
事實為有罪之陳述，經告知被告簡式審判程序之旨，並聽取當事
人之意見後，嗣經本院合議庭裁定進行簡式審判程序，判決如下
：
    主  文
甲○○施用第一級毒品，累犯，處有期徒刑捌月，扣案之海洛因
壹包（淨重零點肆公克）沒收銷燬之，注射針筒壹支沒收之；
又施用第二級毒品，累犯，處有期徒刑肆月；應執行有期徒刑拾
月，扣案之海洛因壹包（淨重零點肆公克）沒收銷燬之，注射
針筒壹支沒收之。
    事  實
一、甲○○前於民國（下同）81年間因違反麻醉藥品管理條例案
    件，施用化學合成麻醉藥品部分經本院以81年度訴字第138
    號判處有期徒刑4 月，上訴後經臺灣高等法院以81年度上訴
    字第5493號判決駁回上訴確定；販賣化學合成麻醉藥品部分
    ，上訴後經臺灣高等法院以上開判決判處有期徒刑6 年，提
    起第三審上訴後，復經最高法院以82年度臺上字第1863號判
    決駁回上訴確定，嗣於86年2 月25日縮短刑期假釋出監付保
    護管束，惟其於假釋付保護管束期間，又於89年間，因施用
    毒品案件，經認違反保護管束應遵守事項且情節重大，而於
    90年間經撤銷上述假釋，於90年3 月6 日執行殘刑有期徒刑
    3 年10月19日，於93年8 月11日縮刑期滿執行完畢。其間，
    甲○○復於89年間因施用毒品案件，經本院裁定移送觀察、
    勒戒後，因認有繼續施用毒品之傾向，並經本院裁定令入戒
    治處所施以強制戒治，於90年3 月6 日停止戒治改執行前開
    有期徒刑，至90年8 月23日停止戒治付保護管束期滿，經臺
    灣板橋地方法院檢察署檢察官以90年度戒毒偵字第683 號為
    不起訴處分確定；甲○○又再犯施用毒品案件，經本院於95
    年4 月22日以95年度簡字第1451號判處有期徒刑5 月確定；
    再因施用毒品案件，經本院於95年6 月29日以95年度訴字第
    489號判處有期徒刑9月確定。
二、詎甲○○不知悔改，於97年6 月24日，在臺北縣板橋市○○
    路○ 段134 號3 樓其住處內，將第二級毒品甲基安非他命置
    放於玻璃球內以火燒烤後，再施用所冒出霧化含有甲基安非
    他命成分之氣體，以此方式施用第二級毒品甲基安非他命1
    次（起訴書略載為97年6 月25日16時20分許為警採尿前96小
    時內之某時，在不詳地點施用第二級毒品甲基安非他命）；
    又於同年月25日下午1 時許，在上址內，將第一級毒品海洛
    因摻入礦泉水後，再以注射針筒注射手臂之方式，施用第一
    級毒品海洛因1 次。嗣於97年6 月25日下午3 時45分，在上
    址為警查獲，並扣得第一級毒品海洛因1 包（淨重0.34公克
    ）及其所有供施用第一級毒品海洛因用之注射針筒1支。
三、案經臺北縣政府警察局新莊分局報請臺灣板橋地方法院檢察
    署檢察官偵查起訴。
    理  由
一、按除被告所犯為死刑、無期徒刑、最輕本刑為三年以上有期
    徒刑之罪或高等法院管轄第一審案件者外，於第一次審判期
    日前之準備程序進行中，被告先就被訴事實為有罪之陳述時
    ，審判長得告知被告簡式審判程序之旨，並聽取當事人、代
    理人、辯護人及輔佐人之意見後，裁定進行簡式審判程序，
    刑事訴訟法第273 條之1 第1 項定有明文。經核本件被告甲
    ○○所犯係死刑、無期徒刑、最輕本刑為三年以上有期徒刑
    以外之罪，其於準備程序中就被訴事實為有罪之陳述，經法
    官告知簡式審判程序之旨，並聽取公訴人及被告之意見後，
    本院合議庭認宜進行簡式審判程序，爰依上揭規定合議裁定
    由受命法官獨任進行簡式審判程序，合先敘明。
二、上揭事實，業據被告甲○○迭於警詢、偵查及本院準備程序
    與審理時供承不諱，且被告為警查獲時所採集之尿液，經送
    請檢驗之結果，呈鴉片類及安非他命類陽性反應，有臺灣檢
    驗科技股份有限公司出具之濫用藥物尿液檢驗報告乙份附卷
    可稽（見偵查卷第57頁）。又扣案之粉末1 包，經臺北縣政
    府警察局新莊分局依簡易決速篩檢劑初步檢驗結果呈嗎啡、
    海洛因反應，有該局查獲涉嫌毒品危害防制條例毒品初步檢
    驗報告書1 紙附卷可參（見偵查卷第41頁），此外並有注射
    針筒1 支扣案可資佐證。是被告自白施用第一級毒品海洛因
    及第二級毒品安非他命，與事實相符，應堪採信。又被告前
    因施用毒品案件，經本院裁定移送觀察、勒戒後，因認有繼
    續施用毒品之傾向，並經本院裁定令入戒治處所施以強制戒
    治，於90年3 月6 日停止戒治改執行前開有期徒刑，至90年
    8 月23日停止戒治付保護管束期滿，經臺灣板橋地方法院檢
    察署檢察官以90年度戒毒偵字第683 號為不起訴處分確定；
    甲○○又再犯施用毒品案件，經本院於95年4 月22日以95年
    度簡字第1451號判處有期徒刑5 月確定；再因施用毒品案件
    ，經本院於95年6 月29日以95年度訴字第489 號判處有期徒
    刑9 月確定等情，有臺灣高等法院被告前案紀錄表附卷可按
    。是本件罪證明確，其犯行堪予認定，應予依法論科。
三、查海洛因與安非他命依其成癮性、濫用性及對社會危害性之
    程度，已分別為毒品危害防制條例第2 條第2 項第1 款、第
    2 款所規定之第一級、第二級毒品。又被告持有海洛因、安
    非他命之低度行為，應分別為其施用海洛因、安非他命之高
    度行為所吸收，不另論罪。故核被告甲○○所為，係犯毒品
    危害防制條例第10條第1 項、第2 項之施用第一級毒品及第
    二級毒品之罪。再被告所犯上開2 罪間，犯意各別，構成要
    件互異，應予分論併罰。末查；被告前有如事實欄所載徒刑
    執行之情形，有臺灣高等法院被告前案紀錄表在卷可徵。其
    於有期徒刑執行完畢後，5 年內故意再犯本件有期徒刑以上
    刑之2 罪，皆為累犯，均應依各加重其刑。爰審酌被告前已
    因施用毒品經觀察、勒戒、戒治後而獲不起訴處分之寬典，
    猶應知所惕勵，對於施用毒品之違法性及可罰性，應有明確
    而強烈之認識，詎猶不知悛悔，復行施用海洛因及安非他命
    ，戕害自己之身心健康，兼衡其智識程度、犯罪動機、目的
    及犯罪後自承施用毒品犯行，犯後態度良好等一切情狀，分
    別量處如主文所示之刑，並依法定其應執行之刑，以資懲儆
    。至扣案之海洛因1 包（淨重0.34公克），為查獲之毒品，
    不問屬於犯人與否，應依毒品危害防制條例第18條第1 項前
    段之規定，諭知沒收銷燬之；另注射針筒1 支為被告所有且
    供施用海洛因所用之物，業據被告供承在卷，應依法宣告沒
    收之。
據上論斷，應依刑事訴訟法第273 條之1 第1 項、第299 條第1
項前段，毒品危害防制條例第10條第1 項、第2 項、第18條第1
項前段，刑法第11條、第47條第1 項、第38條第1 項第2 款、第
51條第5款，判決如主文。
本案經檢察官藍海凝到庭執行職務
中    華    民    國    98    年    4     月    13    日
                      刑事第四庭  法  官  潘  長  生
上列正本證明與原本無異。
如不服本判決，應於判決送達後10日內敘明上訴理由，向本院提
出上訴狀 (應附繕本) ，上訴於臺灣高等法院。其未敘述上訴理
由者，應於上訴期間屆滿後20日內向本院補提理由書「切勿逕送
上級法院」。
                                  書記官  陳  金  鳳
中    華    民    國    98    年    4     月    13    日
附錄本案論罪科刑法條全文：
毒品危害防制條例第10條
施用第一級毒品者，處六月以上五年以下有期徒刑。
施用第二級毒品者，處三年以下有期徒刑。


司法院資訊處製作；財團法人民間司法改革基金會備份。
